---
title: "EMAE"
output: 
  flexdashboard::flex_dashboard:
    vertical_layout: fill
    theme: lumen
    logo: images/finance.png
    navbar:
       - { title: "Estimador Mensual de la Actividad Economica. Fuente: Indec",align: right}
---

<style>

.navbar-inverse {
    background-color: #000000;
    border-color: #5d5d5d;
}

.navbar-inverse .navbar-nav>li>a:focus {
    color: #f3f3f3;
    background-color: transparent;
}

.navbar-inverse .navbar-nav>.active>a, .navbar-inverse .navbar-nav>.active>a:hover, .navbar-inverse .navbar-nav>.active>a:focus {
    color: #ffffff;
    background-color: transparent;
}


</style>


```{r}
# "bootstrap", "cerulean", "cosmo", "darkly", "flatly", "journal", "lumen", "", "", "spacelab",
# logo: https://convert-my-image.com/ImageConverter

library(flexdashboard)
library(dplyr)
library(tidyverse)
library(highcharter)
library(rlang)




source('download_emae.R')

#dataframe = readxl::read_excel("df.xlsx")



colnames(dataframe)[13] = "ensenianza"




interanual <-    function(df, val)  {
    valueuno = pull((df[,c(val)]))[nrow(df) - 12]
    valuedos = pull((df[,c(val)]))[nrow(df)]
    porcentaje = round(((valuedos - valueuno) / valueuno ) * 100,1)
    return(porcentaje)
}


most_interanual = function(df){
    col_names = colnames(df)[1:16]
    counter = 0
    values = c()
    names = c()
    
    for (col in col_names){
        counter = counter + 1
        valueuno = pull((df[,c(col)]))[nrow(df) - 12]
        valuedos = pull((df[,c(col)]))[nrow(df)]
        porcentaje = round(((valuedos - valueuno) / valueuno ) * 100,1)
        
        values[counter] <- porcentaje
        names[counter] <- col
    }
    
    dtf = data.frame(names,values)
    return(dtf)
    
}



interanual_array <-    function(df, val)  {
    valueuno = pull((df[,c(val)]))[nrow(df) - 12]
    valuedos = pull((df[,c(val)]))[nrow(df)]
    porcentaje = round(((valuedos - valueuno) / valueuno ) * 100,1)
    return(porcentaje)
}



interanual_array <-    function(df, val)  {
    vector_final = c()
    counter = 0
    for (i in 1:3) {

      valueuno = pull((df[,c(val)]))[nrow(df) - (12 + counter)]
      valuedos = pull((df[,c(val)]))[nrow(df) - counter]
      porcentaje = round(((valuedos - valueuno) / valueuno ) * 100,1)
      counter = counter + 1
      vector_final[counter] = porcentaje
      
    }
    value_final = vector_final[1] - vector_final[2] - vector_final[3]
    return(value_final)
}



tibble_economy = function(df, colnames){
  
  colname = c()
  value = c()
  
  counter = 0
  
  for (col in colnames){
    counter = counter + 1
    colname[counter] = col
    value[counter] = interanual_array(df, col)
    
  }
  
  return(tibble(actividad = colname, numbers = value))
  
  
}




valuebox = function(porcentaje, name, mensaje, color, font) {
  valueBox(
    value = tags$p(paste0(porcentaje, ' %'),
                   style = color), 
    icon = "fa-line-chart",
    caption = tags$p(paste0(mensaje, ' variacion Interanual: ',str_to_title(gsub("_", " ", name))), 
                     style = font),
    color =  color)
  
}




valueboxTwo = function(descripcion, name, color, font, font_letter,icon) {
  valueBox(
    value = tags$p(str_to_title(gsub("_", " ", name)),
                   style = font_letter), 
    icon = icon,
    caption = tags$p(paste0(str_to_title(gsub("_", " ", descripcion))), 
                     style = font),
    color =  color)
  
}








time_serie_plot = function(data, name){
    
    
    highcharter::hchart(
      data, type = "line",  highcharter::hcaes(x = as.Date(periodos), y = !!sym(name)),
      color = "rgba(29, 53, 87, 1)",
      name = str_to_title(gsub("_", " ", name)), 
      id = "trend",
      showInLegend = TRUE) %>%
      highcharter::hc_tooltip(crosshairs = TRUE, pointFormat = "Base: {point.y}") %>%
      
      highcharter::hc_plotOptions(
          line = list(
              color = "blue",
              marker = list(
                  fillColor = "white",
                  lineWidth = 2,
                  radius=1,
                  lineColor = NULL
              )
          )
      ) %>%
      highcharter::hc_legend(
          layout = "vertical",
          verticalAlign = "top",
          align = "right",
          floating = TRUE
      ) %>%
      highcharter::hc_xAxis(
          title = list(text = ""),
          gridLineWidth = 0,
          dateTimeLabelFormats = list(day = '%d/%m/%Y'),
          type = "datetime",
          reversed = FALSE
      ) %>%
      highcharter::hc_yAxis(
          title = list(text = str_to_title(gsub("_", " ", name))),
          gridLineWidth = 0,
          reversed = FALSE
      ) %>%
    
      highcharter::hc_caption(
          text = paste0("Serie Temporal de EMAE. Año Base Enero 2004. <br>Fuente: Indec.")) %>%
      highcharter::hc_tooltip(
          crosshairs = TRUE,
          backgroundColor = "#F0F0F0",
          shared = TRUE, 
          borderWidth = 5
      ) 
}




dtfs = most_interanual(dataframe)

    
data = tibble_economy(df= dataframe, colnames = colnames(dataframe)[c(1:16, 20)])



```


Panel General {data-orientation=rows}
=====================================





Row  {data-height=125}
-----------------------------------------------------------------------

### ***EMAE interanual***




```{r}


interanual_value = interanual(dataframe, "emae")

valuebox(interanual_value, name= "EMAE",mensaje = "EMAE", color="rgb(232, 221, 64)", font="font-size: 100%; color: #291e1e")

```




### ***Mayor suba interanual.***


```{r}


most_name = dtfs[order(-dtfs$values),]$names[1]
most_value = dtfs[order(-dtfs$values),]$values[1]

valuebox(most_value, name= most_name, mensaje = "Mayor" , color="	#800000", font="font-size: 100%; color: #ffffff")

```


### ***Menor suba interanual.***


```{r}


min_name = dtfs[order(dtfs$values),]$names[1]
min_value = dtfs[order(dtfs$values),]$values[1]


valuebox(min_value, name= min_name, mensaje = "Menor",color="#a61425", font="font-size: 100%; color: #ffffff")

```

###

```{r}



max_aceleracion = data$actividad[which.max(data$numbers)]


valueboxTwo(descripcion = "Maxima Aceleracion Se tienen en cuenta los ultimos 3 meses de variacion interanual.", 
            name= max_aceleracion,color="#d67315", font="font-size: 100%; color: #ffffff", font_letter="font-size: 50%; color: #ffffff", icon="fa-arrow-up")

```

###

```{r}



max_desaceleracion =data$actividad[which.min(data$numbers)]


valueboxTwo(descripcion = "Maxima Desaceleracion. Se tienen en cuenta los ultimos 3 meses de variacion interanual." ,
      name= max_desaceleracion,color="#3b6dd9", font="font-size: 100%; color: #ffffff", font_letter="font-size: 100%; color: #ffffff",icon="fa-arrow-down")



```




Row 
-----------------------------------------------------------------------

### ***Serie Temporal Estimador Mensual de la Actividad***


```{r}

time_serie_plot(data = dataframe, name = "emae")

```

### ***Variaciones interanuales por sectores***


```{r}


dtfs %>% 
  arrange(desc(values)) %>% 
  hchart('column', hcaes(x = names, y = values),
         showInLegend = F,
         maxSize = "15%",
         dataLabels = list(enabled = TRUE,
                           format = '{point.y} %')) %>% 
  hc_colorAxis(stops = color_stops(18, rev(RColorBrewer::brewer.pal(8, 'Set1'))))  %>%
  hc_legend(enabled = FALSE) %>% 
  highcharter::hc_plotOptions(
      line = list(
          color = "blue",
          marker = list(
              fillColor = "white",
              lineWidth = 2,
              radius = 1,
              lineColor = NULL
          )
      )
  ) %>% 
  highcharter::hc_tooltip(crosshairs = TRUE, 
                          pointFormat = "Variacion: {point.y} %",
                          backgroundColor = "#F0F0F0",
                          shared = TRUE, 
                          borderWidth = 5) %>% 
  highcharter::hc_caption(
      text = paste0("Variacion Interanual. Año Base Enero 2004. <br>Fuente: Indec.")) %>% 
  highcharter::hc_xAxis(
      title = list(text = " "),
      gridLineWidth = 0,
      reversed = FALSE
  ) %>%
  highcharter::hc_yAxis(
      title = list(text = " "),
      gridLineWidth = 0,
      reversed = FALSE
  ) 

```








Sectores {data-orientation=rows}
=====================================

**EMAE por Sectores**




Column {.tabset}
-----------------------------------------------------------------------

### Agricultura y ganaderia


```{r}
time_serie_plot(data = dataframe, name = "agricultura_ganaderia")

```






### Agricultura


```{r}
time_serie_plot(data = dataframe, name = "pesca")

```






### Mineria


```{r}
time_serie_plot(data = dataframe, name = "mineria")

```


### Industria Manufacturera


```{r}
time_serie_plot(data = dataframe, name = "industria_manufactura")

```



### Elec Gas y Agua


```{r}
time_serie_plot(data = dataframe, name = "electricidad_gas_agua")

```




