---
title: "EMAE"
output: 
  flexdashboard::flex_dashboard:
    vertical_layout: fill
    theme: lumen


---

<style>

.navbar-inverse {
    background-color: #000000;
    border-color: #5d5d5d;
}

.navbar-inverse .navbar-nav>li>a:focus {
    color: #f3f3f3;
    background-color: transparent;
}

.navbar-inverse .navbar-nav>.active>a, .navbar-inverse .navbar-nav>.active>a:hover, .navbar-inverse .navbar-nav>.active>a:focus {
    color: #ffffff;
    background-color: transparent;
}




</style>





```{r}

library(flexdashboard)
library(dplyr)
library(tidyverse)
library(highcharter)
library(rlang)


source('R/download_emae.R')


colnames(dataframe)[13] = "ensenianza"



interanual <-    function(df, val)  {
    valueuno = pull((df[,c(val)]))[nrow(df) - 12]
    valuedos = pull((df[,c(val)]))[nrow(df)]
    porcentaje = round(((valuedos - valueuno) / valueuno ) * 100,1)
    return(porcentaje)
}


most_interanual = function(df){
    col_names = colnames(df)[1:16]
    counter = 0
    values = c()
    names = c()
    
    for (col in col_names){
        counter = counter + 1
        valueuno = pull((df[,c(col)]))[nrow(df) - 12]
        valuedos = pull((df[,c(col)]))[nrow(df)]
        porcentaje = round(((valuedos - valueuno) / valueuno ) * 100,1)
        
        values[counter] <- porcentaje
        names[counter] <- col
    }
    
    dtf = data.frame(names,values)
    return(dtf)
    
}



interanual_array <-    function(df, val)  {
    valueuno = pull((df[,c(val)]))[nrow(df) - 12]
    valuedos = pull((df[,c(val)]))[nrow(df)]
    porcentaje = round(((valuedos - valueuno) / valueuno ) * 100,1)
    return(porcentaje)
}



interanual_array <-    function(df, val)  {
    vector_final = c()
    counter = 0
    for (i in 1:3) {

      valueuno = pull((df[,c(val)]))[nrow(df) - (12 + counter)]
      valuedos = pull((df[,c(val)]))[nrow(df) - counter]
      porcentaje = round(((valuedos - valueuno) / valueuno ) * 100,1)
      counter = counter + 1
      vector_final[counter] = porcentaje
      
    }
    value_final = vector_final[1] - vector_final[2] - vector_final[3]
    return(value_final)
}



tibble_economy = function(df, colnames){
  
  colname = c()
  value = c()
  
  counter = 0
  
  for (col in colnames){
    counter = counter + 1
    colname[counter] = col
    value[counter] = interanual_array(df, col)
    
  }
  
  return(tibble(actividad = colname, numbers = value))
  
  
}




valuebox = function(porcentaje, name, mensaje, color, font) {
  valueBox(
    value = tags$p(paste0(porcentaje, ' %'),
                   style = color), 
    icon = "fa-line-chart",
    caption = tags$p(paste0(mensaje, ' variacion Interanual: ',str_to_title(gsub("_", " ", name))), 
                     style = font),
    color =  color)
  
}




valueboxTwo = function(descripcion, name, color, font, font_letter,icon) {
  valueBox(
    value = tags$p(str_to_title(gsub("_", " ", name)),
                   style = font_letter), 
    icon = icon,
    caption = tags$p(paste0(str_to_title(gsub("_", " ", descripcion))), 
                     style = font),
    color =  color)
  
}





time_serie_plot = function(data, name, type, value="Base"){
    
    
    highcharter::hchart(
      data, 
      type = "line",  
      highcharter::hcaes(x = as.Date(periodos), y = !!sym(name)),
      color = "rgba(29, 53, 87, 1)",
      name = str_to_title(gsub("_", " ", name)), 
      id = "trend",
      showInLegend = TRUE) %>%
      highcharter::hc_tooltip(
        crosshairs = TRUE, 
        pointFormat = paste0(value,": {point.y}")) %>%
      highcharter::hc_plotOptions(
          line = list(
              color = "blue",
              marker = list(
                  fillColor = "white",
                  lineWidth = 2,
                  radius=1,
                  lineColor = NULL
              )
          )
      ) %>%
      highcharter::hc_legend(
          layout = "vertical",
          verticalAlign = "top",
          align = "right",
          floating = TRUE
      ) %>%
      highcharter::hc_xAxis(
          title = list(text = ""),
          gridLineWidth = 0,
          dateTimeLabelFormats = list(day = '%d/%m/%Y'),
          type = "datetime",
          reversed = FALSE
      ) %>%
      highcharter::hc_yAxis(
          title = list(text = str_to_title(gsub("_", " ", name))),
          gridLineWidth = 0,
          reversed = FALSE
      ) %>%
    
      highcharter::hc_caption(
          text = paste0("Serie Temporal de EMAE. ",
                        type,
                        ". <br>Fuente: Indec.")) %>%
      highcharter::hc_tooltip(
          crosshairs = TRUE,
          backgroundColor = "#F0F0F0",
          shared = TRUE, 
          borderWidth = 5
      ) %>% 
    highcharter::hc_navigator(
    enabled = TRUE,
    outlineColor = "gray",
    outlineWidth = 2,
    series = list(
      color = "#6790e6",
      lineWidth = 2,
      type = "areaspline",
      fillColor = "#c5e1fa"
    ),
    handles = list(
      backgroundColor = "#051942",
      borderColor = "#1143ad"
    )
  )
}




dtfs = most_interanual(dataframe)



last_update = Sys.time()

data_box = function(df, cols){
  
  colname = c()
  value = c()
    
  date = max(df$periodos)
  year = year(date)
  month = month(date)
  date_before_1 = date - months(12)
  year_before_1 = year(date_before_1)
  month_before_1 = month(date_before_1)
  
  date_2 = date - months(1)
  year_2 = year(date_2)
  month_2 = month(date_2)
  date_before_2 = date_2 - months(12)
  year_before_2 = year(date_before_2)
  month_before_2 = month(date_before_2)
  
  counter = 0
  
  for (col in cols){
    counter = counter + 1
    colname[counter] = col
    
    actual_data = dataframe[[col]][dataframe[["year"]] == year & dataframe[["Mes"]] == month]
    before_data = dataframe[[col]][dataframe[["year"]] == year_before_1 & dataframe[["Mes"]] == month_before_1]
    diff_data = actual_data - before_data
    interanual_data = round((diff_data / before_data),4)*100
  
    actual_data_2 = dataframe[[col]][dataframe[["year"]] == year_2 & dataframe[["Mes"]] == month_2]
    before_data_2 = dataframe[[col]][dataframe[["year"]] == year_before_2 & dataframe[["Mes"]] == month_before_2]
    diff_data_2 = actual_data_2 - before_data_2
    interanual_data_2 = round((diff_data_2 / before_data_2),4)*100

    indice = interanual_data - interanual_data_2
    
    value[counter] = indice
    
  }
  return(tibble(actividad = colname, numbers = value))
  
}

data = data_box(dataframe, colnames(dataframe)[c(1:16, 20)])



get_interanual_df = function(df, cols){
  
  columnas <- list()

  for (col in cols) {
    columna <- round((
    (df[[col]] / lag(df[[col]], 12) - 1) * 100)[13:nrow(df)],2)
    columnas[[col]] <- columna
  }
  
  mi_tibble <- as_tibble(columnas)
  mi_tibble$periodos = df$periodos[13:nrow(df)]
  return(mi_tibble)

  
}


interanual_df = get_interanual_df(
  dataframe,
  colnames(dataframe)[c(1:16, 20)]
)




get_variance = function(df, cols, range_period){
    
  fecha_inicio = max(df$periodos) - months(range_period)
  fecha_fin = max(df$periodos)
  data = df[df$periodos >= fecha_inicio & df$periodos <= fecha_fin,]
  varianza = apply(data[, c(cols)], 2, var)
  data_varianza = data.frame(variables = names(varianza),
                             varianza = varianza,
                             stringsAsFactors = FALSE)
  return(data_varianza)

}
  
get_mean = function(df, cols, range_period){
    
  fecha_inicio = max(df$periodos) - months(range_period)
  fecha_fin = max(df$periodos)
  
  data = df[df$periodos >= fecha_inicio & df$periodos <= fecha_fin,]
  
  promedios = colMeans(data[, c(cols)], na.rm = FALSE)
  
  data_promedios = data.frame(variables = names(promedios),
                             promedios = promedios,
                             stringsAsFactors = FALSE)
  return(data_promedios)

}

df_promedios = get_mean(
  df=interanual_df,
  cols=colnames(dataframe)[c(1:16, 20)],
  range_period = 2
)


df_var = get_variance(
  df=interanual_df,
  cols=colnames(dataframe)[c(1:16, 20)],
  range_period = 5
)



periodo = substr(max(dataframe$periodos), 1,7)


```







Panel General {data-orientation=rows}
=====================================

**Ultima actualización con datos del `r periodo`**



Row  {data-height=125}
-----------------------------------------------------------------------

### ***EMAE interanual***




```{r}


interanual_value = interanual(dataframe, "emae")

valuebox(interanual_value, name= "EMAE",mensaje = "EMAE", color="rgb(232, 221, 64)", font="font-size: 100%; color: #291e1e")

```




### ***Mayor suba interanual.***


```{r}


most_name = dtfs[order(-dtfs$values),]$names[1]
most_value = dtfs[order(-dtfs$values),]$values[1]

valuebox(most_value, name= most_name, mensaje = "Mayor" , color="	#800000", font="font-size: 100%; color: #ffffff")

```


### ***Menor suba interanual.***


```{r}


min_name = dtfs[order(dtfs$values),]$names[1]
min_value = dtfs[order(dtfs$values),]$values[1]


valuebox(min_value, name= min_name, mensaje = "Menor",color="#a61425", font="font-size: 100%; color: #ffffff")

```

###

```{r}



max_aceleracion = data$actividad[which.max(data$numbers)]


valueboxTwo(descripcion = "Sector de Maxima Aceleracion. Se compara la tasa interanual del mes anterior con el actual mes.", 
            name= max_aceleracion,color="#d67315", font="font-size: 100%; color: #ffffff", font_letter="font-size: 50%; color: #ffffff", icon="fa-arrow-up")

```

###

```{r}



max_desaceleracion =data$actividad[which.min(data$numbers)]


valueboxTwo(descripcion = "Sector de Maxima Desaceleracion. Se compara la tasa interanual del mes anterior con el actual mes." ,
      name= max_desaceleracion,color="#3b6dd9", font="font-size: 100%; color: #ffffff", font_letter="font-size: 100%; color: #ffffff",icon="fa-arrow-down")



```




Row 
-----------------------------------------------------------------------

### ***Serie Temporal Estimador Mensual de la Actividad***


```{r}

time_serie_plot(data = dataframe, 
                name = "emae",
                type = "Año Base Enero 2004")

```

### ***Variaciones interanuales por sectores***


```{r}


dtfs %>% 
  arrange(desc(values)) %>% 
  hchart('column', hcaes(x = names, y = values),
         showInLegend = F,
         maxSize = "15%",
         dataLabels = list(enabled = TRUE,
                           format = '{point.y} %')) %>% 
  hc_colorAxis(stops = color_stops(18, rev(RColorBrewer::brewer.pal(8, 'YlOrRd'))))  %>%
  hc_legend(enabled = FALSE) %>% 
  highcharter::hc_plotOptions(
      line = list(
          color = "blue",
          marker = list(
              fillColor = "white",
              lineWidth = 2,
              radius = 1,
              lineColor = NULL
          )
      )
  ) %>% 
  highcharter::hc_tooltip(crosshairs = TRUE, 
                          pointFormat = "Variacion: {point.y} %",
                          backgroundColor = "#F0F0F0",
                          shared = TRUE, 
                          borderWidth = 5) %>% 
  highcharter::hc_caption(
      text = paste0("Variacion Interanual. Año Base Enero 2004. <br>Fuente: Indec.")) %>% 
  highcharter::hc_xAxis(
      title = list(text = " "),
      gridLineWidth = 0,
      reversed = FALSE
  ) %>%
  highcharter::hc_yAxis(
      title = list(text = " "),
      gridLineWidth = 0,
      reversed = FALSE
  ) 

```








Series Temporales
=====================================

**Series Temporales (Base 2004=100).**






Roweria
-------------------------------------
<style>
#roweria {
  flex: 200 576 0px!important;
}
</style>

### {style="flex-basis: 20%"}




```{r}

ranking_var = df_var %>% 
  arrange(desc(varianza)) %>% 
  pull(variables) %>% 
  head(3)

ranking_var_desc = df_var %>% 
  arrange(desc(varianza)) %>% 
  pull(variables) %>% 
  tail(3)

```

<h3>Tasas Interanuales Varianza</h3>

Para los últimos 6 meses se realizo la varianza de la variación interanual del crecimiento de todos los sectores y los primeros tres en orden son los siguientes:

* `r str_to_title(gsub("_", " ", ranking_var[1]))`
* `r str_to_title(gsub("_", " ", ranking_var[2]))`
* `r str_to_title(gsub("_", " ", ranking_var[3]))`

Cabe destacar que la varianza mide la dispsersion de los datos respecto a su promedio, por lo tanto, estos tres sectores con mayor varianza son los que mas sufren cambios en la variación de su producción de bienes y servicios.

Los tres sectores con menor variación son los siguientes:

* `r str_to_title(gsub("_", " ", ranking_var_desc[1]))`
* `r str_to_title(gsub("_", " ", ranking_var_desc[2]))`
* `r str_to_title(gsub("_", " ", ranking_var_desc[3]))`




Column {.tabset}
-------------------------------------

### Agricultura y ganaderia


```{r}
time_serie_plot(data = dataframe, 
                name = "agricultura_ganaderia",
                type = "Año Base Enero 2004")

```




### Agricultura


```{r}
time_serie_plot(data = dataframe,
                name = "pesca",
                type = "Año Base Enero 2004")

```




### Mineria


```{r}
time_serie_plot(data = dataframe, 
                name = "mineria",
                type = "Año Base Enero 2004")

```

### Pesca


```{r}
time_serie_plot(data = dataframe,
                name = "pesca",
                type = "Año Base Enero 2004")

```


### Industria Manufacturera


```{r}
time_serie_plot(data = dataframe, 
                name = "industria_manufactura",
                type = "Año Base Enero 2004")

```



### Elec Gas y Agua


```{r}
time_serie_plot(data = dataframe, 
                name = "electricidad_gas_agua",
                type = "Año Base Enero 2004")
```

### Construccion


```{r}
time_serie_plot(data = dataframe, 
                name = "construccion",
                type = "Año Base Enero 2004")
```


### Comercio


```{r}
time_serie_plot(data = dataframe,
                name = "comercio",
                type = "Año Base Enero 2004")
```


### Hoteles y Restaurantes


```{r}
time_serie_plot(data = dataframe,
                name = "hoteles_restaurantes",
                type = "Año Base Enero 2004")
```


### Transporte y Comunicaciones


```{r}
time_serie_plot(data = dataframe, 
                name = "transporte_comunicaciones",
                type = "Año Base Enero 2004")
```

### Intermediacion Financiera


```{r}
time_serie_plot(data = dataframe, 
                name = "intermediacion_financiera",
                type = "Año Base Enero 2004")
```

### Inmobiliarias


```{r}
time_serie_plot(data = dataframe,
                name = "inmobiliarias",
                type = "Año Base Enero 2004")
```

### Administracion Publica


```{r}
time_serie_plot(data = dataframe,
                name = "adm_publica",
                type = "Año Base Enero 2004")
```

### Ensenianza


```{r}
time_serie_plot(data = dataframe, 
                name = "ensenianza",
                type = "Año Base Enero 2004")
```

### Serv Sociales y Salud


```{r}
time_serie_plot(data = dataframe, 
                name = "serv_sociales_salud",
                type = "Año Base Enero 2004")
```

### Serv Comunitarios y Sociales


```{r}
time_serie_plot(data = dataframe, 
                name = "serv_comunitarios_sociales",
                type = "Año Base Enero 2004")
```

### Impuestos Neto Subsidios


```{r}
time_serie_plot(data = dataframe,
                name = "impuestos_neto_subsidios",
                type = "Año Base Enero 2004")
variab="a"
```





Interanual
=====================================

**EMAE por Sectores. Series temporales con tasa interanual.**




Rowerbase
-------------------------------------
<style>
#rowerbase {
  flex: 200 576 0px!important;
}
</style>

### {style="flex-basis: 20%"}


```{r}

ranking_mean = df_promedios %>% 
  arrange(desc(promedios)) %>% 
  pull(variables) %>% 
  head(3)

ranking_mean_desc = df_promedios %>% 
  arrange(desc(promedios)) %>% 
  pull(variables) %>% 
  tail(3)

```

<h3>Tasas Interanuales Promedios</h3>

Para los últimos 3 meses se realizo el promedio de la variación interanual del crecimiento de todos los sectores y los primeros tres son los siguientes:

* `r str_to_title(gsub("_", " ", ranking_mean[1]))`
* `r str_to_title(gsub("_", " ", ranking_mean[2]))`
* `r str_to_title(gsub("_", " ", ranking_mean[3]))`

Los tres sectores con una menor variación promedio son los siguientes:

* `r str_to_title(gsub("_", " ", ranking_mean_desc[1]))`
* `r str_to_title(gsub("_", " ", ranking_mean_desc[2]))`
* `r str_to_title(gsub("_", " ", ranking_mean_desc[3]))`






Column {.tabset}
-------------------------------------

### Agricultura y ganaderia


```{r}
time_serie_plot(data = interanual_df, 
                name = "agricultura_ganaderia",
                type = "Variacion Interanual",
                value = "Interanual")

```




### Agricultura


```{r}
time_serie_plot(data = interanual_df,
                name = "pesca",
                type = "Variacion Interanual",
                value = "Interanual")


```




### Mineria


```{r}
time_serie_plot(data = interanual_df, 
                name = "mineria",
                type = "Variacion Interanual",
                value = "Interanual")


```

### Pesca


```{r}
time_serie_plot(data = interanual_df,
                name = "pesca",
                type = "Variacion Interanual",
                value = "Interanual")


```


### Industria Manufacturera


```{r}
time_serie_plot(data = interanual_df, 
                name = "industria_manufactura",
                type = "Variacion Interanual",
                value = "Interanual")


```



### Elec Gas y Agua


```{r}
time_serie_plot(data = interanual_df, 
                name = "electricidad_gas_agua",
                type = "Variacion Interanual",
                value = "Interanual")

```

### Construccion


```{r}
time_serie_plot(data = interanual_df, 
                name = "construccion",
                type = "Variacion Interanual",
                value = "Interanual")

```


### Comercio


```{r}
time_serie_plot(data = interanual_df,
                name = "comercio",
                type = "Variacion Interanual",
                value = "Interanual")

```


### Hoteles y Restaurantes


```{r}
time_serie_plot(data = interanual_df,
                name = "hoteles_restaurantes",
                type = "Variacion Interanual",
                value = "Interanual")

```


### Transporte y Comunicaciones


```{r}
time_serie_plot(data = interanual_df, 
                name = "transporte_comunicaciones",
                type = "Variacion Interanual",
                value = "Interanual")

```

### Intermediacion Financiera


```{r}
time_serie_plot(data = interanual_df, 
                name = "intermediacion_financiera",
                type = "Variacion Interanual",
                value = "Interanual")

```

### Inmobiliarias


```{r}
time_serie_plot(data = interanual_df,
                name = "inmobiliarias",
                type = "Variacion Interanual",
                value = "Interanual")

```

### Administracion Publica


```{r}
time_serie_plot(data = interanual_df,
                name = "adm_publica",
                type = "Variacion Interanual",
                value = "Interanual")

```

### Ensenianza


```{r}
time_serie_plot(data = interanual_df, 
                name = "ensenianza",
                type = "Variacion Interanual",
                value = "Interanual")

```

### Serv Sociales y Salud


```{r}
time_serie_plot(data = interanual_df, 
                name = "serv_sociales_salud",
                type = "Variacion Interanual",
                value = "Interanual")

```

### Serv Comunitarios y Sociales


```{r}
time_serie_plot(data = interanual_df, 
                name = "serv_comunitarios_sociales",
                type = "Variacion Interanual",
                value = "Interanual")

```

### Impuestos Neto Subsidios


```{r}
time_serie_plot(data = interanual_df,
                name = "impuestos_neto_subsidios",
                type = "Variacion Interanual",
                value = "Interanual")

```












About {data-orientation=rows}
=====================================


**Estimador Mensual de la Actividad Económica Dashboard**

Este Dashboard tiene la finalidad de mostrar las principales métricas de los sectores que tienen medición mensual de la evolución de la actividad económica.

Podemos ver las siguientes métricas:

* Tasas de crecimiento interanual por sector y global.
* Mayor y menor crecimiento interanual.
* Mayor y menor aceleración sectorial.

**Data**

Los datos utilizados provienen de la pagina oficial del [indec](https://www.indec.gob.ar/)

**Packages**

El dashboard utiliza los siguientes paquetes de R:

-   Dashboard - [flexdashboard](https://pkgs.rstudio.com/flexdashboard/index.html)
-   Data viz - [highcharter](https://jkunst.com/highcharter/index.html)
-   Data Mining - [dplyr](https://dplyr.tidyverse.org/), [tidyr](https://tidyr.tidyverse.org/), [lubridate](https://lubridate.tidyverse.org/)



**Contacto**

-   [Linkedin](https://www.linkedin.com/in/maximilianogaloto)
-   [Blog](https://maxi-galo.netlify.app/)
-   [Github](https://github.com/MGaloto)

